【裁判字號】    97,易,372
【裁判日期】    970331
【裁判案由】    毒品危害防制條例
【裁判全文】
臺灣板橋地方法院刑事判決               97年度易字第372號
公  訴  人  臺灣板橋地方法院檢察署檢察官
被      告  甲○○
                    （另案於臺灣臺北看守所羈押中）
上列被告因違反毒品危害防制條例案件，經檢察官提起公訴（96
年度毒偵字第8936號），本院以裁定進行簡式審判程序，判決如
下：
    主  文
甲○○施用第二級毒品，累犯，處有期徒刑壹年。扣案甲基安非
他命壹包（驗餘淨重零點零玖貳肆公克）沒收銷燬之。
    事  實
一、甲○○前有多次因施用毒品而接受觀察、勒戒及強制戒治執
    行之紀錄，其最後1 次強制戒治執行紀錄，係因施用第二級
    毒品案件，經本院以91年度毒聲更字第13號裁定令入戒治處
    所施以強制戒治，而於民國92年10月7 日執行完畢（接續執
    行有期徒刑，詳下述）；甲○○上開施用第二級毒品犯行，
    亦經檢察官聲請以簡易判決處刑，由本院以91年度板簡字第
    786 號判處有期徒刑5 月，如易科罰金以銀元300 元折算1
    日確定，上開有期徒刑與甲○○另因贓物案件經本院判決確
    定之有期徒刑3 月再經本院裁定定其應執行有期徒刑6 月確
    定，經入監執行，刑期起算日期為92年10月8 日，而於93年
    4 月7 日執行完畢；甲○○復因施用第一級毒品、施用第二
    級毒品、持有第一級毒品等案件，先後經本院判處有期徒刑
    7 月、有期徒刑10月、有期徒刑3 月確定，上開3 項有期徒
    刑再經本院裁定減刑並定其應執行有期徒刑9 月確定，而於
    96年7 月16日執行完畢。詎甲○○仍不知悔改，明知甲基安
    非他命為毒品危害防制條例第2 條第2 項第2 款所規定之第
    二級毒品，竟基於施用第二級毒品甲基安非他命之犯意，於
    96年11月2 日上午11時許，在其位於臺北縣中和市○○路16
    2 巷27之3 號住處，以將甲基安非他命置於吸食器內加熱燒
    烤吸食其煙霧之方式，施用第二級毒品甲基安非他命1 次（
    該吸食器業經丟棄不復尋獲）；嗣於96年11月2 日下午5 時
    許，在臺北縣板橋市○○路○ 段50巷口處為警查獲，並扣得
    甲○○所有之甲基安非他命1 包（驗餘淨重0.0924公克）。
二、案經臺北市政府警察局大安分局移請臺灣板橋地方法院檢察
    署檢察官偵查起訴。
    理  由
一、上揭事實，業據被告甲○○於偵查中及本院審理時均坦白承
    認；且被告於為警查獲後所採集之尿液，經送請臺灣尖端先
    進生技醫藥股份有限公司以酵素免疫分析法初步檢驗、氣相
    層析質譜儀確認檢驗之檢驗結果，確呈甲基安非他命陽性反
    應，有該檢驗機構出具之濫用藥物檢驗報告1 份在卷可稽；
    而被告於為警查獲時所扣得之白色透明結晶1 包（驗餘淨重
    0.0924公克），經交通部民用航空局航空醫務中心以氣相層
    析質譜儀法鑑定之結果，確含第二級毒品甲基安非他命成分
    ，亦有該中心96年11月30日航藥鑑字第0962060 號毒品鑑定
    書1 紙附卷可按，足認被告上開自白，核與事實相符。又被
    告前因施用第二級毒品案件，經本院以91年度毒聲更字第13
    號裁定令入戒治處所施以強制戒治，而於92年10月7 日執行
    完畢，被告上開施用第二級毒品犯行，亦經檢察官聲請以簡
    易判決處刑，由本院以91年度板簡字第786 號判處有期徒刑
    5 月，如易科罰金以銀元300 元折算1 日確定（已執行完畢
    ），被告復因施用第一級毒品、施用第二級毒品等案件，先
    後經本院判處有期徒刑7 月、有期徒刑10月確定（均經裁定
    減刑執行完畢），此亦有臺灣高等法院被告前案紀錄表1 份
    在卷可憑；本件事證明確，被告施用毒品犯行，堪以認定。
二、按甲基安非他命為毒品危害防制條例第2 條第2 項第2 款所
    規定之第二級毒品。核被告施用甲基安非他命之行為，係犯
    毒品危害防制條例第10條第2 項之施用第二級毒品罪；其施
    用前後持有第二級毒品甲基安非他命之低度行為，應為其施
    用之高度行為所吸收，不另論罪。又被告有如事實欄第1 項
    所載之犯罪科刑及執行紀錄，有臺灣高等法院被告前案紀錄
    表在卷可參，其於受有期徒刑之執行完畢後，5 年內故意再
    犯本件有期徒刑以上之罪，為累犯，應依刑法第47條第1 項
    規定加重其刑。爰審酌被告前已多次因施用毒品案件經法院
    論罪科刑執行完畢，猶不知警惕而再犯本件之罪，顯見其自
    制力薄弱，惟其施用毒品僅屬自殘行為，對於他人之法益尚
    無直接之侵害，及其犯後坦承犯行，態度尚稱良好等一切情
    狀，量處如主文所示之刑，以資懲儆。扣案甲基安非他命1
    包（驗餘淨重0.0924公克），係本件被告施用毒品犯行所查
    獲之第二級毒品，應依毒品危害防制條例第18條第1 項前段
    規定沒收銷燬之。
據上論斷，應依刑事訴訟法第284 之1 、第273 條之1 第1 項、
第299 條第1 項前段，毒品危害防制條例第10條第2 項、第18條
第1 項前段，刑法第11條前段、第47條第1 項，判決如主文。
本案經檢察官劉仕國到庭執行職務
中    華    民    國    97    年    3     月    31    日
                  刑事第一庭  法  官  劉景宜
以上正本證明與原本無異
如不服本判決應於送達後10日內向本院提出上訴狀
                              書記官  謝秀青
中    華    民    國    97    年    4     月    8     日
附錄本案論罪科刑法條全文：
毒品危害防制條例第10條第2項
施用第二級毒品者，處 3 年以下有期徒刑。


司法院資訊處製作；財團法人民間司法改革基金會備份。
